【裁判字號】    92,訴,1656
【裁判日期】    921224
【裁判案由】    違反槍砲彈藥刀械管制條例
【裁判全文】
臺灣高雄地方法院刑事判決                        九十二年度訴字第一六五六號
    公  訴  人  臺灣高雄地方法院檢察署檢察官
    被      告  乙○○
    指定辯護人  本院公設辯護人丁○○
右列被告因違反槍砲彈藥刀械管制條例案件，經檢察官提起公訴（九十二年度偵緝字
第七九六號），本院判決如左：
    主      文
乙○○未經許可寄藏可發射子彈具有殺傷力之改造玩具手槍，累犯，處有期徒刑壹年
陸月，併科罰金新臺幣拾萬元，罰金如易服勞役，以新臺幣玖佰元即銀元參佰元折算
壹日，改造玩具手槍壹支（含彈匣壹個）沒收。
    事      實
一、乙○○曾犯違反麻醉藥品管理條例罪，經臺灣屏東地方法院判處有期徒刑三月確
    定，並於民國（下同）八十六年一月二十日執行完畢，猶不知悔悟，竟未經主管
    機關許可即自九十年八、九月間某日，在高雄縣旗山鎮○○里○○○街八號乙○
    ○住處，由陳敏郎（業已死亡）將可發射子彈具有殺傷力之改造玩具手槍交乙○
    ○寄藏，乙○○即將該改造玩具手槍藏置於上開住處騎樓處。嗣經警於九十二年
    一月二十四日（起訴書誤載為二月二十四日）晚間七、八時許，在高雄縣旗山鎮
    ○○○路六八二號自助餐店前查獲其非法持有安非他命（涉嫌違反毒品危害防制
    條例部分，由公訴人另案偵辦中）、空彈殼乙個後；再於同日晚間十時許，又帶
    員警至高雄縣旗山鎮馬頭山區不知名廟前榕樹上取得一把槍托底座；再於當日晚
    間十一時許，復帶同員警至上址自宅騎樓處起出上開改造手槍乙枝（含彈匣乙個
    ）而遭查獲。
二、案經高雄市政府警察局三民第一分局移送臺灣高雄地方法院檢察署檢察官偵查起
    訴。
    理      由
一、右開事實，業據被告於審理時坦供不諱，且有前揭改造玩具手槍扣案可稽，而該
    改造玩具手槍經內政部警政署刑事警察局鑑定結果，認可擊發適用之子彈，具殺
    傷力，此有該局九十二年五月九日刑鑑字第０九二００二五五八五號槍彈鑑定書
    一份附卷足憑（九十二年度偵緝字第七九六號卷第一九至二二頁），本件事證已
    明，被告犯行洵堪認定，應予依法論科。
二、核被告乙○○所為，係犯槍砲彈藥刀械管制條例第十一條第四項之未經許可寄藏
    改造玩具手槍罪。公訴人雖以被告係犯非法製造改造玩具手槍之罪起訴，然查：
    被告除僅曾於九十二年四月二十三日偵訊時供陳：製造該玩具手槍外（九十二年
    度偵緝字第七九六號卷第一六頁反面），其於警訊、偵查初訊及本院多次審理時
    均一再供承：係他人交付上開槍械予伊寄藏等語，至扣案之上開改造手槍，被告
    業已坦承係其寄藏，自不得僅以扣得該手槍即遽認被告係製造槍械，又查獲被告
    藏置槍械所在之騎樓，固有部分工具放置該處紙箱內，有查獲處所之相片二幀附
    卷可參（警卷第二二頁），然該等工具係木工使用之工具，非製造槍械所用之工
    具，亦據被告於本院審理時陳述明確（本院卷第二二頁），而該等工具亦未扣案
    ，經證人即現場查槍之員警甲○○、戊○○（本院卷第九四至九六頁、第一一一
    頁）於審理時結證綦詳，則自無從查證該批工具是否製造槍械所用之工具，則除
    被告與前、後供述均屬不符之單一偵訊自白製造槍械外，別無其他任何證據足認
    被告確有製造上開改造玩具手槍之犯行，是公訴人以槍砲彈藥刀械管制條例第十
    一條第一項之非法製造改造玩具手槍罪起訴，尚有未洽，本院認應槍砲彈藥刀械
    管制條例第十一條第四項之非法寄藏改造玩具手槍罪論處，起訴法條應予變更。
    被告前曾犯違反麻醉藥品管理條例罪，經臺灣屏東地方法院判處有期徒刑三月確
    定，並於八十六年一月二十日執行完畢，此有臺灣高等法院被告全國前案紀錄表
    一份可按，五年以內再犯本件有期徒刑以上之罪，為累犯，依刑法第四十七條規
    定加重其刑。又辯護人雖當庭辯護稱：被告主動供出擁有上開手槍，帶同員警起
    獲，並自願接受裁判，應符合自首要件云云，惟按被告於九十二年一月二十四日
    七、八時許，在高雄縣旗山鎮○○○路六八二號自助餐店前被警查獲時，即在手
    上掌握持有空彈殼一個，此為被告所否認，且證人即查獲員警戊○○於審理時證
    稱：其查得被告持有彈殼時，直覺即懷疑被告持有槍枝等詞（本院卷第一一二頁
    ），足見員警於逮獲被告之際，即已懷疑被告可能涉有持有槍械之犯罪甚明，是
    衡諸常理，自難謂被告合於自首之要件。另被告犯槍砲彈藥刀械管制條例之罪，
    而於本院審理時自白，並供述該改造玩具手槍之來源係由陳敏郎所交付，如能因
    而查獲，得依槍砲彈藥刀械管制條例第十八條第四項減輕或免除其刑，然經本院
    委由公訴人就陳敏郎部分續予偵查結果，查知被告所供陳敏郎之人業已死亡，此
    有高雄市政府警察局三民第一分局函及函附被告之警詢筆錄、陳敏郎口卡片及檔
    案照片在卷可佐（本院卷第八三至八六頁），則被告之自白及改造玩具手槍來源
    之供述即無從查證，亦難認符合槍砲彈藥刀械管制條例第十八條第四項之規定，
    自亦無該條文之適用。爰審酌被告前曾有麻醉藥品管理條例之犯行，且經判處罪
    刑確定，已如前述，又為本件犯行，足見其素行非佳，惟其於本院審理時，坦供
    全部犯行，已見悔意，態度良好等一切情狀，量處如主文所示之刑，並諭知罰金
    易服勞役之折算標準，以示懲儆。又扣案之前開改造玩具手槍一支（含彈匣一個
    ），係違禁物，應依刑法第三十八條第一項第一款規定沒收之；至另查獲之空彈
    殼一個及槍托底座一把，均非槍砲彈藥刀械管制條例第十三條所涉之槍砲、彈藥
    之主要組成零件，亦據卷附內政部九十二年十月二十日內授警字第０九二００七
    六四０三號函復明確（本院卷第四二頁），既無違法可言，自無庸宣告沒收。
據上論斷，應依刑事訴訟法第二百九十九條第一項前段、第三百條，槍砲彈藥刀械管
制條例第十一條第四項，刑法第十一條前段、第四十七條、第四十二條第二項、第三
十八條第一項第一款，罰金罰鍰提高標準條例第二條，現行法規所定貨幣單位折算新
台幣條例第二條，判決如主文。
本案經檢察官丙○○到庭執行職務。
中      華      民      國      九十二    年    十二      月  二十四    日
                                    臺灣高雄地方法院刑事第三庭
                                        審判長法  官  黃仁松
                                              法  官  陳玉聰
                                              法  官  高思大
右正本證明與原本無異。
如不服本判決，應於判決送達後十日內向本院提出上訴狀，上訴於台灣高等法院高雄
分院（須附繕本）。
                                              書記官  蔡語珊
中      華      民      國      九十二    年    十二      月  二 十五   日
附錄論罪條文
槍砲彈藥刀械管制條例第十一條：
未經許可，製造、販賣或運輸第四條第一項第一款所稱其他可發射金屬或子彈具有殺
傷力之各式槍砲者，處五年以上有期徒刑，併科新臺幣一千萬元以下罰金。
未經許可，轉讓、出租或出借前項所列槍砲者，處三年以上十年以下有期徒刑，併科
新臺幣七百萬元以下罰金。
意圖供自己或他人犯罪之用，而犯前二項之罪者，處無期徒刑或七年以上有期徒刑，
併科新臺幣一千萬元以下罰金。
未經許可，持有、寄藏或意圖販賣而陳列第一項所列槍砲者，處一年以上七年以下有
期徒刑，併科新臺幣七百萬元以下罰金。
第一項至第三項之未遂犯罰之。


司法院資訊處製作；財團法人民間司法改革基金會備份。
